# 7 月红冲的 1%专票，会计分录如何处理？

提问人：123 莴 笋 ABC 时间：2022-08-17 11:12:08
小规模纳税人 7 月冲着了 1 月份的1%的专票，当月无专票可抵，冲减的增值税不能退税，这个增值税负数，入营业外支出吗
7 月会计分录：借：应收帐款 -10
贷：主营业务收入 -9.9
应交税费-应交增值税（销项税额）-0.1
应交税费——应交增值税-0.1怎么处理？

回答人：chenyiwei
如果此类冲回前期专票（以及由此导致税款损失）的情况是很少见的，可以将税款损失列入营业外支出处理。如果较为常见的，可能需考虑列入管理费用。